Config:
  hfst:
    Gen: ../../../src/generator-gt-norm.hfst
    Morph: ../../../src/analyser-gt-norm.hfst
  xerox:
    Gen: ../../../src/generator-gt-norm.xfst
    Morph: ../../../src/analyser-gt-norm.xfst
    App: lookup

Tests:

  Verb - gatáa - ENGLISH : # CLASS_AA

     gatáa+V+SG+IMPV: gatáa
     gatáa+V+IMM+PRES: gatáaga
     gatáa+V+INTERR+SIMP+PRES: gatáa
     gatáa+V+SIMP+PRES: gatáagang
     gatáa+V+DIR+PAST: gatáagan
     gatáa+V+INTERR+PAST: gatáagaa
     gatáa+V+INDIR+PAST: gatáagaan
     gatáa+V+REL: gatáas
     gatáa+V+REL+EVID: gatáagaas
     gatáa+V+NONFACT: gatáa.ang
     gatáa+V+PAST+NONFACT: gatáagaa.ang
     gatáa+V+INTERR+PRES+HAB: gatáagang
     gatáa+V+PRES+HAB: gatáaganggang
     gatáa+V+PRES+HAB+NONFACT: gatáagangang
     gatáa+V+DIR+PAST+HAB: gatáagiinii
     gatáa+V+INTERR+PAST+HAB: gatáagaangaa
     gatáa+V+INDIR+PAST+HAB: gatáagaangaan
     gatáa+V+INTERR+FUT+LONG: gatáaäsaa
     gatáa+V+INTERR+FUT+SHORT: gatáaäs
     gatáa+V+SIMP+FUT: gatáaäsaang
     gatáa+V+IMM+FUT: gatáaäsga
     gatáa+V+REL+FUT: gatáaäsaas
     gatáa+V+FUT+NONFACT: gatáaäsaa.ang
     gatáa+V+INTERR+NEAR+FUT: gatáa.ang k̲asa'áa
     gatáa+V+NEAR+FUT: gatáa.ang k̲asa'áang
     gatáa+V+INTERR+VNEAR+FUT: gatáa.ang k̲asaasdláa
     gatáa+V+VNEAR+FUT: gatáa.ang k̲asaasdláang
     gatáa+V+BIAS+IMM+PRES: gatáa'uuj
     gatáa+V+BIAS+SIMP+PRES: gatáa'uujang
     gatáa+V+RES: gatáaäsaa'uujang
     gatáa+V+BIAS+INTERR+PRES: gatáa'us
     gatáa+V+BIAS+INTERR+PAST: gatáa'ujaa
     gatáa+V+BIAS+INTERR+PAST+HAB: gatáa'uujaangaa
     gatáa+V+BIAS+INTERR+FUT: gatáaäsaa'us
     gatáa+V+CERT+PRES: gatáa'ahlanggang
     gatáa+V+CERT+PAST: gatáa'ahlanggan
     gatáa+V+CERT+PAST+HAB: gatáa'ahlanggiinii
     gatáa+V+CERT+FUT: gatáaäsaa'ahlans
     gatáa+V+CERT+REL: gatáa'ahlans
     gatáa+V+INTS+PAST: gatáagaa'ahlang
     gatáa+V+CONT: gatáagaa'ahlanggaa
     gatáa+V+CTFACT+PRES: gatáagaa'ahlanggang
     gatáa+V+RFLX: gatáa'ahl
     gatáa+V+FUT+RFLX+INTERR: gatáaäseehl
     gatáa+V+PL+IMPV: gatáa'uu
     gatáa+V+3PL+IMM+PRES: gatáa'waa
     gatáa+V+3PL+INTERR+SIMP+PRES: gatáa'waa
     gatáa+V+3PL+SIMP+PRES: gatáa'waang
     gatáa+V+3PL+DIR+PAST: gatáa'wägan
     gatáa+V+3PL+INTERR+PAST: gatáa'aawaa
     gatáa+V+3PL+INDIR+PAST: gatáa'aawaan
     gatáa+V+3PL+REL: gatáa'waas
     gatáa+V+3PL+REL+EVID: gatáa'aawaas
     gatáa+V+3PL+NONFACT: gatáa'waa.ang
     gatáa+V+3PL+PAST+NONFACT: gatáa'aawaa.ang
     gatáa+V+3PL+INTERR+PRES+HAB: gatáagang'waa
     gatáa+V+3PL+PRES+HAB: gatáagang'waang
     gatáa+V+3PL+PRES+HAB+NONFACT: gatáagang'waa.ang
     gatáa+V+3PL+DIR+PAST+HAB: gatáa'wägiinii
     gatáa+V+3PL+INTERR+PAST+HAB: gatáa'wägaangaa
     gatáa+V+3PL+INDIR+PAST+HAB: gatáa'wägaangaan
     gatáa+V+3PL+INTERR+FUT+LONG: gatáa'waaäsaa
     gatáa+V+3PL+INTERR+FUT+SHORT: gatáa'waaäs
     gatáa+V+3PL+SIMP+FUT: gatáa'waaäsaang
     gatáa+V+3PL+IMM+FUT: gatáa'waaäsga
     gatáa+V+3PL+REL+FUT: gatáa'waaäsaas
     gatáa+V+3PL+FUT+NONFACT: gatáa'waaäsaa.ang
     gatáa+V+3PL+INTERR+NEAR+FUT: gatáa'waa.ang k̲asa'áa
     gatáa+V+3PL+NEAR+FUT: gatáa'waa.ang k̲asa'áang
     gatáa+V+3PL+INTERR+VNEAR+FUT: gatáa'waa.ang k̲asaasdláa
     gatáa+V+3PL+VNEAR+FUT: gatáa'waa.ang k̲asaasdláang
     gatáa+V+3PL+BIAS+IMM+PRES: gatáa'waa'uuj
     gatáa+V+3PL+BIAS+SIMP+PRES: gatáa'waa'uujang
     gatáa+V+3PL+RES: gatáa'waaäsaa'uujang
     gatáa+V+3PL+BIAS+INTERR+PRES: gatáa'waa'us
     gatáa+V+3PL+BIAS+INTERR+PAST: gatáa'waa'ujaa
     gatáa+V+3PL+BIAS+INTERR+PAST+HAB: gatáa'waa'uujaangaa
     gatáa+V+3PL+BIAS+INTERR+FUT: gatáa'waaäsaa'us
     gatáa+V+3PL+CERT+PRES: gatáa'waa'ahlanggang
     gatáa+V+3PL+CERT+PAST: gatáa'waa'ahlanggan
     gatáa+V+3PL+CERT+PAST+HAB: gatáa'waa'ahlanggiinii
     gatáa+V+3PL+CERT+FUT: gatáa'waaäsaa'ahlans
     gatáa+V+3PL+CERT+REL: gatáa'waa'ahlans
     gatáa+V+3PL+INTS+PAST: gatáa'aawaa'ahlang
     gatáa+V+3PL+CONT: gatáa'aawaa'ahlanggaa
     gatáa+V+3PL+CTFACT+PRES: gatáa'aawaa'ahlanggang
     gatáa+V+3PL+RFLX: gatáa'waa'ahl
     gatáa+V+3PL+FUT+RFLX+INTERR: gatáa'waaäseehl
     gatáa+V+NEG+SG+IMPV: gatáa'ang
     gatáa+V+NEG+IMM+PRES: gatáa'angga
     gatáa+V+NEG+INTERR+SIMP+PRES: gatáa'ang
     gatáa+V+NEG+SIMP+PRES: gatáa'anggang
     gatáa+V+NEG+DIR+PAST: gatáa'anggan
     gatáa+V+NEG+INTERR+PAST: gatáa'aangaa
     gatáa+V+NEG+INDIR+PAST: gatáa'aangaan
     gatáa+V+NEG+REL: gatáa'ans
     gatáa+V+NEG+REL+EVID: gatáa'aangaas
     gatáa+V+NEG+NONFACT: gatáa'angang
     gatáa+V+NEG+PAST+NONFACT: gatáa'aangaa.ang
     gatáa+V+NEG+INTERR+PRES+HAB: gatáa'anggang
     gatáa+V+NEG+PRES+HAB: gatáagang'anggang
     gatáa+V+NEG+PRES+HAB+NONFACT: gatáagang'angang
     gatáa+V+NEG+DIR+PAST+HAB: gatáa'anggiinii
     gatáa+V+NEG+INTERR+PAST+HAB: gatáa'anggaangaa
     gatáa+V+NEG+INDIR+PAST+HAB: gatáa'anggaangaan
     gatáa+V+NEG+INTERR+FUT+LONG: gatáa'angäsaa
     gatáa+V+NEG+INTERR+FUT+SHORT: gatáa'angäs
     gatáa+V+NEG+SIMP+FUT: gatáa'angäsaang
     gatáa+V+NEG+IMM+FUT: gatáa'angäsga
     gatáa+V+NEG+REL+FUT: gatáa'angäsaas
     gatáa+V+NEG+FUT+NONFACT: gatáa'angäsaa.ang
     gatáa+V+NEG+INTERR+NEAR+FUT: gatáa.ang k̲asaa'áng
     gatáa+V+NEG+NEAR+FUT: gatáa.ang k̲asaa'ánggang
     gatáa+V+NEG+INTERR+VNEAR+FUT: gatáa.ang k̲asaasdlä'áng
     gatáa+V+NEG+VNEAR+FUT: gatáa.ang k̲asaasdlä'ánggang
     gatáa+V+NEG+BIAS+IMM+PRES: gatáa'ang'uuj
     gatáa+V+NEG+BIAS+SIMP+PRES: gatáa'ang'uujang
     gatáa+V+NEG+RES: gatáa'angäsaa'uujang
     gatáa+V+NEG+BIAS+INTERR+PRES: gatáa'ang'us
     gatáa+V+NEG+BIAS+INTERR+PAST: gatáa'ang'ujaa
     gatáa+V+NEG+BIAS+INTERR+PAST+HAB: gatáa'ang'uujaangaa
     gatáa+V+NEG+BIAS+INTERR+FUT: gatáa'angäsaa'us
     gatáa+V+NEG+CERT+PRES: gatáa'aang'ahlanggang
     gatáa+V+NEG+CERT+PAST: gatáa'aang'ahlanggan
     gatáa+V+NEG+CERT+PAST+HAB: gatáa'aang'ahlanggiinii
     gatáa+V+NEG+CERT+FUT: gatáa'angäsaa'ahlans
     gatáa+V+NEG+CERT+REL: gatáa'aang'ahlans
     gatáa+V+NEG+INTS+PAST: gatáa'aangaa'ahlang
     gatáa+V+NEG+CONT: gatáa'aangaa'ahlanggaa
     gatáa+V+NEG+CTFACT+PRES: gatáa'aangaa'ahlanggang
     gatáa+V+NEG+RFLX: gatáa'aang'ahl
     gatáa+V+NEG+FUT+RFLX+INTERR: gatáa'angäseehl
     gatáa+V+NEG+PL+IMPV: gatáa'ang'uu
     gatáa+V+NEG+3PL+IMM+PRES: gatáa'ang'waa
     gatáa+V+NEG+3PL+INTERR+SIMP+PRES: gatáa'ang'waa
     gatáa+V+NEG+3PL+SIMP+PRES: gatáa'ang'waang
     gatáa+V+NEG+3PL+DIR+PAST: gatáa'ang'wägan
     gatáa+V+NEG+3PL+INTERR+PAST: gatáa'ang'aawaa
     gatáa+V+NEG+3PL+INDIR+PAST: gatáa'ang'aawaan
     gatáa+V+NEG+3PL+REL: gatáa'ang'waas
     gatáa+V+NEG+3PL+REL+EVID: gatáa'ang'aawaas
     gatáa+V+NEG+3PL+NONFACT: gatáa'ang'waa.ang
     gatáa+V+NEG+3PL+PAST+NONFACT: gatáa'ang'aawaa.ang
     gatáa+V+NEG+3PL+INTERR+PRES+HAB: gatáagang'ang'waa
     gatáa+V+NEG+3PL+PRES+HAB: gatáagang'ang'waang
     gatáa+V+NEG+3PL+PRES+HAB+NONFACT: gatáagang'ang'waa.ang
     gatáa+V+NEG+3PL+DIR+PAST+HAB: gatáa'ang'wägiinii
     gatáa+V+NEG+3PL+INTERR+PAST+HAB: gatáa'ang'wägaangaa
     gatáa+V+NEG+3PL+INDIR+PAST+HAB: gatáa'ang'wägaangaan
     gatáa+V+NEG+3PL+INTERR+FUT+LONG: gatáa'ang'waaäsaa
     gatáa+V+NEG+3PL+INTERR+FUT+SHORT: gatáa'ang'waaäs
     gatáa+V+NEG+3PL+SIMP+FUT: gatáa'ang'waaäsaang
     gatáa+V+NEG+3PL+IMM+FUT: gatáa'ang'waaäsga
     gatáa+V+NEG+3PL+REL+FUT: gatáa'ang'waaäsaas
     gatáa+V+NEG+3PL+FUT+NONFACT: gatáa'ang'waaäsaa.ang
     gatáa+V+NEG+3PL+INTERR+NEAR+FUT: gatáa'waa.ang k̲asaa'áng
     gatáa+V+NEG+3PL+NEAR+FUT: gatáa'waa.ang k̲asaa'ánggang
     gatáa+V+NEG+3PL+INTERR+VNEAR+FUT: gatáa'waa.ang k̲asaasdlä'áng
     gatáa+V+NEG+3PL+VNEAR+FUT: gatáa'waa.ang k̲asaasdlä'ánggang
     gatáa+V+NEG+3PL+BIAS+IMM+PRES: gatáa'ang'waa'uuj
     gatáa+V+NEG+3PL+BIAS+SIMP+PRES: gatáa'ang'waa'uujang
     gatáa+V+NEG+3PL+RES: gatáa'ang'waaäsaa'uujang
     gatáa+V+NEG+3PL+BIAS+INTERR+PRES: gatáa'ang'waa'us
     gatáa+V+NEG+3PL+BIAS+INTERR+PAST: gatáa'ang'waa'ujaa
     gatáa+V+NEG+3PL+BIAS+INTERR+PAST+HAB: gatáa'ang'waa'uujaangaa
     gatáa+V+NEG+3PL+BIAS+INTERR+FUT: gatáa'ang'waaäsaa'us
     gatáa+V+NEG+3PL+CERT+PRES: gatáa'ang'waa'ahlanggang
     gatáa+V+NEG+3PL+CERT+PAST: gatáa'ang'waa'ahlanggan
     gatáa+V+NEG+3PL+CERT+PAST+HAB: gatáa'ang'waa'ahlanggiinii
     gatáa+V+NEG+3PL+CERT+FUT: gatáa'ang'waaäsaa'ahlans
     gatáa+V+NEG+3PL+CERT+REL: gatáa'ang'waa'ahlans
     gatáa+V+NEG+3PL+INTS+PAST: gatáa'ang'aawaa'ahlang
     gatáa+V+NEG+3PL+CONT: gatáa'ang'aawaa'ahlanggaa
     gatáa+V+NEG+3PL+CTFACT+PRES: gatáa'ang'aawaa'ahlanggang
     gatáa+V+NEG+3PL+RFLX: gatáa'ang'waa'ahl
     gatáa+V+NEG+3PL+FUT+RFLX+INTERR: gatáa'ang'waaäseehl

